臺灣屏東地方法院民事判決　　　　　　　 96年度訴字第181號
原　　　告　甲○○
訴訟代理人　許銘春律師
　　　　　　張文雪律師
被　　　告　金順興食品有限公司
法定代理人　丙　○
訴訟代理人　丁○○
　　　　　　　　　　　5號
上列當事人間請求清償借款事件，本院於民國96年8 月1 日言詞
辯論終結，判決如下：
    主  文
被告應給付原告新臺幣捌拾萬元，及自民國九十六年四月二十日
起至清償日止，按週年利率百分之五計算之利息。
訴訟費用由被告負擔。
本判決於原告以新臺幣貳拾柒萬元供擔保後，得假執行。但被告
以新臺幣捌拾萬元為原告預供擔保，得免為假執行。
    事實及理由
一、原告主張：被告分別於民國92年11月24日、93年3 月4 日向
    伊借款新臺幣（下同）30萬元、50萬元（下稱系爭借款），
    伊並匯入其法定代理人設於大眾銀行澄清分行000000000000
    帳戶內。詎料被告借款多年，均無清償，伊已於95年12月5
    日寄發存證信函催告被告於送達後第32日清償欠款，然被告
    迄今仍未清償，故依法提起訴訟，並聲明：被告應給付原告
    80 萬 元，及自起訴狀繕本送達翌日起至清償日止，按週年
    利率百分之5 計算之利息；願供擔保，請准宣告假執行。
二、被告則以：對於原告匯款30萬、50萬元至法定代理人丙○設
    於大眾銀行澄清分行帳戶事實不爭執，否認有借錢，嗣又承
    認有借錢，惟辯稱其中30萬元是作為長庚生物科技公司擔保
    金，50萬元是地下餐廳廚具設備費用，都是原告女兒乙○○
    處理，非用於被告公司之經營等語置辯，並聲明：原告之訴
    駁回；如受不利判決，願供擔保免為假執行。
三、經查，原告主張被告分別於92年11月24日、93年3 月4 日向
    伊借得系爭借款，且匯入其法定代理人設於大眾銀行澄清分
    行000000000000帳戶內，而被告迄未清償之事實，業據提出
    匯款通知單2 件（本院卷5 、6 頁）為證，且經證人乙○○
    到庭結證「（92年11月24日、93年3 月4 日是否分別匯款30
    萬元、50萬元至丙○帳戶？）是我的父親甲○○匯的」、「
    （為何匯款？）因為當初被告金順興食品有限公司在高雄長
    庚醫院麵包店門市部週轉不靈，經過負責人丙○同意，由我
    回去向我父親原告甲○○借錢」、「（上開兩筆匯款都是借
    款？）對。因為我的父親當初有說這兩筆錢是借款，是要還
    的」、「（被告金順興食品有限公司有無在銀行開立公司帳
    號？）有」、「（上開匯款帳號是公司帳號還是私人帳號？
    ）是被告金順興食品有限公司在高雄長庚麵包店門市部的專
    用帳戶」、「（為何門市部的專用帳戶是以私人名義開立？
    ）當初開立的時候就是私人名義開的」、「（被告法定代理
    人丙○的帳戶在長庚醫院麵包店的開支收入都是用此帳戶嗎
    ？）是」等各語（本院卷31-32 頁）可佐，而被告對於原告
    上開匯款至丙○設於大眾銀行澄清分行000000000000帳戶內
    一事不爭執（本院卷26頁），並自認「我承認有借錢」一情
    （本院卷35頁），堪信原告上開主張為實在。至於被告提出
    之筆記及匯款單（本院卷54-56 頁），僅係說明如何運用系
    爭借款之問題，並無礙於被告借得系爭借款後迄未清償之事
    實。
四、從而，原告依消費借貸之法律關係，請求被告給付80萬元，
    及自起訴狀繕本送達翌日即96年4 月20日起至清償日止，按
    週年利率百分之5 計算之利息，為有理由，應予准許。
五、據上論結，本件原告之訴為有理由，依民事訴訟法第78條、
    第390 條第2 項、第392 條第2 項、第3 項，判決如主文。
中　　華　　民　　國　　96　　年　　8 　　月　　8 　　日
                  民事第二庭  審判長 法　 官　阮世賢
                                     法   官  楊文廣
                                     法   官  林孟和
以上為正本，係照原本作成。
如不服本判決，應於收受送達後20日內向本院提出上訴書狀，其
未表明上訴理由者，應於提出上訴後20日內向本院補提理由書狀
（均須按他造當事人之人數附繕本）。
                                     書記官　蔣開屏
中　　華　　民　　國　　96　　年　　8 　　月　　8 　　日
